【裁判字號】    97,消債更,575
【裁判日期】    970811
【裁判案由】    更生事件
【裁判全文】
臺灣臺南地方法院民事裁定           97年度消債更字第575號
債  務  人  甲○○
                        8樓之.
上列當事人聲請消費者債務清理事件，本院裁定如下：
    主  文
債務人甲○○自民國九十七年八月十一日十七時起開始更生程序
。
    理  由
一、按債務人不能清償債務或有不能清償之虞，且無擔保或無優
    先權之債務總額未逾新臺幣（下同）1200萬元者，於法院裁
    定開始清算程序或宣告破產前，得向法院聲請更生。法院開
    始更生程序之裁定，應載明其年、月、日、時，並即時發生
    效力，消費者債務清理條例第3條、第42條第1項、第45條第
    1項定有明文。
二、本件債務人主張：債務人目前每月收入16,000元，負債總額
    為2,017,340元，均為無擔保或無優先權之債務，名下無任
    何不動產，負債顯然超過資產甚多，已達不能清償債務或有
    不能清償之虞之程度。債務人雖曾於民國95年7月3日依照中
    華民國銀行公會會員辦理消費金融案件無擔保債務協商機制
    與各債權銀行成立協商，約定自95年7月起，分期120期，按
    月支付19,774元，至全部清償為止。然債務人目前每月收入
    僅16,000元，扣除每月依協商條件應清償之金額後，已無法
    維持最低基本生活，實有不可歸責於債務人之事由，致履行
    之前與各債權銀行成立協商顯有重大困難。債務人之前雖曾
    經營「奧微護膚工作室」，但營業額平均每月在20萬元以下
    ，復未經法院裁定開始清算程序或宣告破產，爰向本院聲請
    更生等語。
三、債務人主張其目前每月收入16,000元，負債總額為2,017,34
    0元，均為無擔保或無優先權之債務，名下無任何不動產。
    債務人曾於消費者債務清理條例施行前，與各債權銀行就無
    擔保債務成立協商，約定每月償還19,774元，共分120期。
    債務人之前曾經營「奧微護膚工作室」，但營業額平均每月
    在20萬元以下之事實，業據提出財產及收入狀況說明書、債
    權人清冊、戶籍謄本、財政部臺灣省南區國稅局95年、96年
    度綜合所得稅各類所得資料清單、財政部臺灣省南區國稅局
    財產歸屬資料清單、財團法人金融聯合徵信中心當事人綜合
    信用報告、協議書、無擔保債務還款計畫、稅務電子閘門財
    產所得調件明細、收入切結書、營業帳冊影本、財政部臺灣
    省南區國稅局台南市分局97年7月4日南區國稅南市三字第09
    70038058號函1份為證，堪認債務人確已達不能清償債務或
    有不能清償之虞之程度。
四、按債務人對於金融機構因消費借貸、自用住宅借款、信用卡
    或現金卡契約而負債務，在聲請更生或清算前，應提出債權
    人清冊，以書面向最大債權金融機構請求協商債務清償方案
    ，並表明共同協商之意旨。債務人與金融機構協商成立者，
    不得聲請更生或清算。但因不可歸責於己之事由，致履行顯
    有重大困難者，不在此限，消費者債務清理條例第151條第1
    、5項定有明文。債務人雖曾於消費者債務清理條例施行前
    ，與各債權銀行就無擔保債務成立協商，約定每月償還19,7
    74元，共分120期。然債務人現每月收入僅約16,000元，而
    台灣省97年每月每人最低生活費係9,829元，有內政部歷年
    最低生活費一覽表1份在卷可稽，債務人每月收入扣除其最
    低生活費9,829元後，已不足支付其之前與各債權銀行就無
    擔保債務成立協商所約定每月應償還之19,774元。債務人主
    張其係因不可歸責於己之事由，致履行上開協議顯有重大困
    難，堪予採信。
五、綜上所述，債務人之前曾經營「奧微護膚工作室」，但營業
    額平均每月在20萬元以下，其已達不能清償債務或有不能清
    償之虞之程度，其中無擔保或無優先權之債務，在1200萬元
    以下，之前雖與各債權銀行達成協議，但因不可歸責於己之
    事由，致履行上開協議顯有重大困難，且未經法院裁定開始
    清算程序或宣告破產，又查無消費者債務清理條例第6條第3
    項、第8條或第46條各款所定駁回更生聲請之事由存在，則
    債務人聲請更生，應屬有據，爰裁定如主文。
中    華    民    國    97    年    8     月    11    日
              民事第二庭    法      官  蘇正賢
上為正本係照原本作成
本件不得抗告
本裁定已於97年8月11日17時公告。
中    華    民    國    97    年    8     月    11    日
                            書  記  官  陳美萍


司法院資訊處製作；財團法人民間司法改革基金會備份。
